臺灣彰化地方法院刑事判決
111年度簡上字第54號
上  訴  人  
即  被  告  林素櫻



上列上訴人因妨害公務案件，不服本院110 年度簡字第1645號中
華民國111年2月16日第一審簡易判決（原聲請簡易判決處刑書案
號：110年度偵字第11215號），提起上訴，本院管轄第二審合議
庭判決如下：
    主      文
上訴駁回。
    事實及理由
一、被告經合法傳喚，無正當之理由不到庭，爰依刑事訴訟法第
    371條規定，不待其陳述逕行判決。
二、本案經本院審理結果，認第一審判決認事用法及量刑均無不
    當，應予維持，並引用第一審判決書記載之事實、證據及理
    由（如附件）。
據上論斷，應依刑事訴訟法第455條之1第1項、第3項、第364 條
、第371條、第368條、第373條，判決如主文。
本案經檢察官陳鼎文聲請簡易判決處刑，檢察官劉欣雅到庭執行
職務。
中　　華　　民　　國　 111　　年　　8 　　月　　11　　日
     刑事第四庭    審判長法   官     余仕明
                         法   官     黃玉齡
                         法   官     許家偉
以上正本證明與原本無異。
本件不得上訴。
中　　華　　民　　國　　111 　年　　8 　　月　　11　　日
                           書記官     魏嘉信
附件：
臺灣彰化地方法院刑事簡易判決
110年度簡字第1645號
聲　請　人　臺灣彰化地方檢察署檢察官     
被　　　告　林素櫻　女　(民國00年00月00日生)
　　　　　　　　　　身分證統一編號：Z000000000號
　　　　　　　　　　住彰化縣○○市○○里00鄰○○路000巷0
　　　　　　　　　　0號
上列被告因妨害公務案件，經檢察官聲請以簡易判決處刑（110
年度偵字第11215號），本院逕以簡易判決如下：
    主  文
林素櫻犯妨害公務執行罪，處拘役伍拾日，如易科罰金，以新臺
幣壹仟元折算壹日。
    犯罪事實及理由
一、本案犯罪事實、證據及應適用之法條，除：適用法律部分補
    充「按妨害公務執行屬妨害國家公務之執行，其被害法益為
    國家法益，並非公務員個人，故被告妨害公務之對象雖有2
    名執行公務之公務員，惟被害之國家法益仍屬單一，並無侵
    害數個法益之情事，僅論以一罪。」外，餘均引用檢察官聲
    請簡易判決處刑書之記載（如附件）。
二、爰以被告之責任為基礎，並審酌其於公務員依法執行勤務時
    ，竟對代表國家執法之公務員施以強暴行為，嚴重干擾公務
    員法定職務之進行，顯見其欠缺法治觀念、且視公權力為無
    物，實有不該，兼衡其自述為空大之智識程度、無業、家庭
    經濟為貧寒之生活狀況（見警卷第1頁警詢筆錄受詢問人欄
    之記載）等一切情狀，量處如主文所示之刑，並諭知易科罰
    金之折算標準。
三、依刑事訴訟法第449條第1項前段、第454條第2項（參考司法
    院頒布之「刑事裁判書類簡化原則」，僅引用程序法條），
    逕以簡易判決處刑如主文。
四、如不服本判決，得於判決書送達之翌日起20日內，以書狀敘
    述理由，向本院提出上訴（須附繕本）。
本案經檢察官陳鼎文聲請簡易判決處刑。
中　　華　　民　　國　　111 　年　　2 　　月　　16　　日
                  刑事第七庭    法  官  巫美蕙
以上正本證明與原本無異。
如不服本件判決，得於判決書送達之翌日起20日內，表明上訴理
由，向本院提起上訴狀（須附繕本）。
告訴人或被害人如對本判決不服者，應具備理由請求檢察官上訴
，其上訴期間之計算係以檢察官收受判決正本之日期為準。
中　　華　　民　　國　　111 　年　　2 　　月　　16　　日
                                書記官  林婷儀
附錄本案論罪科刑法條：
中華民國刑法第135條第1項
對於公務員依法執行職務時，施強暴脅迫者，處3年以下有期徒
刑、拘役或30萬元以下罰金。
附件：
臺灣彰化地方檢察署檢察官聲請簡易判決處刑書　
                                    110年度偵字第11215號
　　被　　　告　林素櫻　女　00歲（民國00年00月00日生）
　　　　　　　　　　　　住彰化縣○○市○○路000巷00號
　　　　　　　　　　　　國民身分證統一編號：Z000000000號
上列被告因妨害公務案件，業經偵查終結，認為宜聲請以簡易判
決處刑，茲將犯罪事實及證據並所犯法條分敘如下：
　　　　犯罪事實
一、林素櫻因細故對彰化縣政府不滿，遂於民國110年7月22日11
    時許，至彰化縣○○市○○路000號彰化縣政府第二辦公大樓1樓
    大廳，對在場之彰化縣政府行政人員叫罵。林素櫻明知因疫
    情期間，彰化縣政府管制民眾直接上樓，除非必要，否則所
    有業務均經由上址1樓之單一窗口處理，竟欲直接搭乘電梯
    登上6樓之社會處。嗣社工吳國財及替代役男陳乙齊見狀，
    立即上前執行管制職務，在電梯口阻擋林素櫻上樓。林素櫻
    竟基於妨害公務之犯意，徒手捶打吳國財之胸口及左手手臂
    ，並抓傷陳乙齊之右手上臂（傷害部分均未據告訴），以此
    強暴脅迫手段，妨害吳國財及陳乙齊依法執行職務。嗣經員
    警據報到場查獲上情。
二、案經吳國財訴由彰化縣警察局彰化分局報告偵辦。
　　　　證據並所犯法條
一、證據清單暨待證事實
編號 證  據  清  單 待  證  事  實 1 被告林素櫻於警詢時之陳述 ①坦承有於上開時間前往彰化縣政府，並欲直接搭乘電梯上樓，遭遇吳國財及陳乙齊之阻擋等情。 ②否認有何妨害公務之犯行，辯稱：當時的肉體是伊本人，但是被附身了。伊不知道吳國財及陳乙齊是不是真的公務員，伊沒有碰到吳國財、陳乙齊云云。 2 告訴人吳國財於警詢時之陳述 被告林素櫻於上開時、地欲直接搭乘電梯上樓，告訴人吳國財阻擋被告上樓，被告即徒手捶打吳國財之胸口及左手手臂，以此強暴脅迫手段，妨害吳國財依法執行公務，惟未造成吳國財有明顯傷勢。 3 被害人陳乙齊於警詢時之陳述 被告林素櫻於上開時、地欲直接搭乘電梯上樓，被害人陳乙齊阻擋被告上樓，被告即徒手抓傷陳乙齊之右手上臂，以此強暴脅迫手段，妨害陳乙齊依法執行公務。 4 告訴人吳國財及被害人陳乙齊之受傷照片 吳國財未有明顯傷勢，陳乙齊右手上臂遭抓傷紅腫。 5 彰化縣政府1樓監視錄影畫面暨翻拍照片 ①證明被告直闖1樓電梯入口，為告訴人吳國財及被害人陳乙齊阻擋。 ②陳乙齊於事發後檢視右手上臂傷處。 
二、所犯法條：核被告林素櫻所為，係犯刑法第135條第1項之對
    於公務員依法執行職務時，施強暴脅迫罪嫌。
三、依刑事訴訟法第451條第1項聲請逕以簡易判決處刑。  
　　此　致
臺灣彰化地方法院
中　　華　　民　　國　 110　　年　　10　　月　　 9　　日
　　　　　　　　　　　　　　　檢 察 官  　陳鼎文　
本件正本證明與原本無異。
中　　華　　民　　國　 110　　年　　10　　月　　25　　日
                              書 記 官    林青屏
附錄：
中華民國刑法第135條
對於公務員依法執行職務時，施強暴脅迫者，處 3 年以下有期
徒刑、拘役或 30 萬元以下罰金。
意圖使公務員執行一定之職務或妨害其依法執行一定之職務或使
公務員辭職，而施強暴脅迫者，亦同。
犯前二項之罪而有下列情形之一者，處 6 月以上 5 年以下有期
徒刑：
一、以駕駛動力交通工具犯之。
二、意圖供行使之用而攜帶兇器或其他危險物品犯之。
犯前三項之罪，因而致公務員於死者，處無期徒刑或 7 年以上
有期徒刑；致重傷者，處 3 年以上 10 年以下有期徒刑。